宣示判決筆錄
原      告  聯邦商業銀行股份有限公司


法定代理人  林鴻聯  
訴訟代理人  歐昭廷  
            林佩萱  
被      告  李宗駒  

上列當事人間111年度中小字第55號請求返還借款事件，於中華
民國111年3月2日上午10時整在臺灣臺中地方法院臺中簡易庭宣
示判決，出席職員如下：
    法      官  林筱涵
    書  記  官  張峻偉
朗讀案由。
法官朗讀主文宣示判決如下：
    主      文
被告應給付原告新臺幣柒萬零陸佰陸拾肆元，及自民國九十五年
五月十一日起至九十五年六月十日止，按週年利率百分之十八點
二五計算之利息，另自民國九十五年六月十一日起至一○四年八
月三十一日止，按週年利率百分之二十計算之利息，暨自民國一
○四年九月一日起至清償日止，按週年利率百分之十五計算之利
息。
訴訟費用新臺幣壹仟元由被告負擔。
本判決得假執行。
    事實及理由之要領
一、原告主張：被告於民國91年12月5日向原告申請最高額度新
    臺幣（下同）10萬元之貸款，約定利息按週年利率百分之18
    .25計算，被告應按月攤還，如有遲延履行時，於延遲期間
    改按週年利率百分之20計付遲延利息，另依銀行法第47條之
    1規定，自104年9月1日起，最高利率不得逾週年利率百分之
    15。再被告每動用一筆借款時，須繳納100元之提領費。又
    被告如未依約清償本金時，原告無須事先通知或催告，借款
    即視為全部到期。詎被告自95年5月11日起未依約還款，迄
    今尚欠本金70,664元。為此，爰依消費借貸之法律關係提起
    本件訴訟，並聲明如主文第一項所示。
二、上開原告主張之事實，業據其提出聯邦銀行「國民現金」申
    請書、綜合約定書、存摺存款明細表為證。被告已於相當時
    期受合法之通知，而於言詞辯論期日不到場，亦未提出準備
    書狀爭執，依民事訴訟法第436條之23準用第436條第2項適
    用第280條第3項、第1項之規定，視同自認。從而，原告依
    消費借貸之法律關係，請求被告給付如主文第一項所示之金
    額，為有理由，應予准許。
三、訴訟費用負擔及假執行宣告之依據：民事訴訟法第78條、第
    436條之19第1項、第436條之20。
　
民事訴訟法第436條之24第2項：
對於本判決之上訴，非以違背法令為理由，不得為之。
如對本判決上訴，須於判決送達後20日內向本院提出上訴狀，並
須表明原判決所違背之法令及其具體內容與依訴訟資料可認為原
判決有違背法令之具體事實之上訴理由（均須按他造當事人之人
數附繕本）。
中　　華　　民　　國　　111 　年　　3 　　月　　 2　　日
                  臺灣臺中地方法院臺中簡易庭
                                  法  官  林筱涵
                                  書記官  張峻偉
以上正本證明與原本無異。
中　　華　　民　　國　　111 　年　　3 　　月　　 2　　日
                                  書記官  張峻偉